src/fst/morphology/affixes/adjectives.lexc
LEXICON a_21_odd_u !vasittu, maalattu, kristitty, mainio  
+A:   x_21_odd_u ; 
+A:^WG      comp_mm       ;
+A:%>i5 superl_m_even ;
!+A+Dial/Var :%>i5   superl_m     ;!Var:issa lyhyt -i myös mahd. superl, vaikkei kovin tavall. Eira(2014)s183
 !+A+Dial/Por+Pl+Compar+Gen:%>mm%>ii2tten K ;
 
LEXICON a_21_even_u 
+A:   x_21_even_u ; 
+A:^WG      comp_m_odd      ;
+A:%>i5 superl_m_odd ;
!+A+Dial/Var :%>i5   superl_m     ;!Var:issa lyhyt -i myös mahd. superl, vaikkei kovin tavall. Eira(2014)s183
 !+A+Dial/Por+Pl+Compar+Gen:%>mm%>ii2tten K ;
 
 
LEXICON a_21_odd_i !Simppeli 
+A:      x_21_odd_i       ;
+A:      comp_mm       ;
+A:^A2I%>i5 superl_m_even ;
+A+Dial/Var :^A2I  superl_mm     ;
 
LEXICON a_21_odd_ae !näpperä 
+A:      x_21_odd       ;
+A:      comp_mm       ;
+A:%>i5i superl_m_even ;
+A+Dial/Var :%>i5  superl_mm     ; !Var:issa lyhyt -i myös mahd. superl, vaikkei kovin tavall.

LEXICON a_31 !!= * @CODE@ = pää
+A         : x_31 ;
+A+Sg      : nom_end   ;
!+N+Pl+Dial/Por:%>i2ne   gen_n           ; ! in x_31_pl

+A+Dial/Por:     comp_m_even   ;

+A+Dial/Por:%>i2 superl_m_even ;

LEXICON a_31_ee	!!= * @CODE@  pimmee, valkkee, kauhhee, hoppee ! TODO sort out nouns and adjectives
+A+Dial/Por:      x_31_ee         ;
+A+Dial/Var:^E2I^¤    x_31_ia       ;
+A+Dial/Jok:      vanha_a_23ea       ; ! Jok comp and superls is here

+A+Dial/Por:e     comp_m_odd   ;
+A+Dial/Var:^E2I^¤%>^A comp_mm ;

+A+Dial/Por:e%>i2 superl_m_odd ;
+A+Dial/Var:^¤%>i5 superl_m_odd ; ! not E2I because pimeimän

+A+Sg+Superl+Dial/Por:e%>i2    nom_n  ;
+A+Sg+Superl+Dial/Por:e%>i2%>n par_tA ;

LEXICON a_31_ea  
+A: x_31_ea ; 
+A:     comp_m_odd   ;
!+A+Dial/Var:^E2I^¤%>^A comp_mm ;

!+A+Dial/Por:e%>i2 superl_m_odd ;
+A:^A2I superl_m_odd ; 
!+A:^¤%>i5 superl_m_odd ; ! not E2I because pimeimän

LEXICON a_31_ussee
+A+Sg+Nom  :see       K               ;
+A+Sg      :hee       gen_n_sg        ;
+A+Sg      :hee       par_tA          ;
+A+Sg      :hee       ill_sseen       ;
+A+Sg      :hee       ess_nA          ;
+A+Sg      :hee       sgpl_cases_even ;
  
+A+Pl      :hee       nom_t            ; 
+A+Pl      :h%>e%>i2   gen_tten        ;
+A+Pl      :h%>e%>i2   par_tA          ;
+A+Pl      :h%>e%>i2   ill_ssiin       ;
+A+Pl      :h%>e%>i2   ess_nA          ;
+A+Pl      :h%>e%>i2   com_ne          ;
+A+Pl      :h%>e%>i2   sgpl_cases_even ;
  
  +A+Dial/Por:hee     comp_m_odd   ;
!+A+Dial/Var:^E2I^¤%>^A comp_mm ;

+A+Dial/Por:h%>e%>i2 superl_m_odd ;
!+A+Dial/Var:^¤%>i5 superl_m_odd ; ! not E2I because pimeimän

+A+Sg+Superl+Dial/Por:h%>e%>i2    nom_n  ;
+A+Sg+Superl+Dial/Por:h%>e%>i2%>n par_tA ;

LEXICON a_31_ii  !!= * @CODE@ auttii
+A: x_31_ii ;
+A: comp_m_odd   ;
+A: superl_m_odd ;

LEXICON a_31_uu  !!= * @CODE@ liehmuu
+A: x_31_uu ;
+A: comp_m_odd   ;
+A:%>i2 superl_m_odd ; !Se pitää olla i5, mutta se ei jostain syystä lyhenä loppu -u:n. TODO: saada i5 toimimaan niin kuin i2.  

LEXICON vanha_a_23ea	!!= * @CODE@ pimeä. Is Jok verson of vanha_a_23, never called from stems/adjectives.lexc
  :^¤ x_31_ia ; ! TODO Change ^¤ tag to a custom one
  :^¤%>^A comp_mm ;
  :^¤%>i5 superl_m_odd ;
  +Sg+Superl:^¤%>i2    nom_n  ;
  +Sg+Superl:^¤%>i2%>n par_tA ;


LEXICON a_12	!!= * @CODE@  pieni
+A: x_12        ;
+A: comp_m_odd  ;
+A:^E2I%>i5 superl_m_odd ;
+A+Dial/Var :^E2I superl_m_odd ; ! No superl i? maybe e:0 and i5 would be more appropriate
+A+Sg+Superl:^E2I%>i nom_n ;
+A+Sg+Superl:^E2I%>in par_tA ;

LEXICON a_12_si	!!= * @CODE@ uusi. uussiin only por, always one s in Var
+A+Dial/Por :^Por     x_12_si ;
+A+Dial/Var :^Var     x_12_si ;
+A+Dial/Jok :^Jok     x_12_si ;
+A+Dial/Por :^Por^WG  comp_m_odd   ;
+A+Dial/Var :^Var^WG  comp_m_odd   ;
+A+Dial/Jok :^Jok^WG  comp_m_odd   ;
+A+Dial/Por :^Por^E2I%>i5 superl_m_odd ; ! uusin +A+Sg+Superl+Nom:%>n
+A+Dial/Var :^Var^E2I%>i5 superl_m_odd ; ! uusin +A+Sg+Superl+Nom:%>n
+A+Dial/Jok :^Jok^E2I%>i5 superl_m_odd ; ! uusin +A+Sg+Superl+Nom:%>n
+A+Dial/Var :^E2I superl_m_odd ; ! No superl i? maybe e:0 and i5 would be more appropriate
!+A+Sg+Superl+Dial/Jok:^E2I%>i  nom_n ; ! uusiin
!+A+Sg+Superl+Dial/Jok:^E2I%>in par_tA ;
!+A+Sg+Superl+Dial/Var:^E2I%>i  nom_n ; ! uusiin
!+A+Sg+Superl+Dial/Var:^E2I%>in par_tA ;

LEXICON a_21_oi !ilakka, niin kuin "mustikka"
+A: x_21_oi ; 
+A:^WG     comp_m_odd   ;
+A+Pl+Compar+Dial/Var:^WG%>mp%>i2 par_A ; 
+A:^AO%>i5 superl_m_odd ; !Por:issa ei ole heikkoa astetta.  
!+A+Dial/Var:^AO   superl_m_odd ; ! Var:issa lyhyt -i myös mahd. superl,vaikkei kovin tavall.Eira(14)s183. Lisäksi var dialektissa oon heikko aste. 



LEXICON a_22 !!= * @CODE@ tyven
+A:e x_22 ;
+A:e comp_mm ;
!+A+Pl+Compar+Dial/-Var:e%>m%>ii2 gen_tten ; ! +Gen:e%>mm%>ii2tten K ; ! not in Var
+A:i5i superl_m_even ;
!+A+Dial/Var :i5 superl_m_even ;
+A+Dial/Var :i5 superl_mm ;
+A+Pl+Superl+Dial/Var:i5%>mm%>i2 gen_tten ;

LEXICON vanha_a_32m !!= * @CODE@ irtain
+A:   x_22_m     ;
+A:me comp_mm   ;
+A:mi superl_mm ;

LEXICON a_22_ma !!= * @CODE@ vasen sg taipuu kuitenki -ma, lämmin:lämpi

+A+Sg       :^WG        nom_n              ; ! +Nom:^WGn
+A+Sg       :m^A        gen_n          ;
+A+Sg       :m^A        gen_n_sg       ;
+A+Sg       :^WG%>n     par_tA         ; ! +Par:^WG%>nt^A PxxK
+A+Sg       :m          ill_hAAn       ; ! used2be +Ill:mh^A^A n_PxK
+A+Sg       :m^A        ess_nnA        ;
+A+Sg       :m^A        sgpl_cases_odd ;
!+A:m^A 2TAVU_V_ill_sg          ;

+A+Pl       :m^A        nom_t          ;
+A+Pl       :%>m        gen_mii/mitten_miin ;
+A+Pl       :%>m        par_ii_group   ;
+A+Pl       :m^HMETA    ill_hiin       ;
+A+Pl       :m%>i2      ess_nnA        ;
+A+Pl+Dial/Var    :m%>i2 com_ne         ;
+A+Pl+Dial/-Var   :m%>i2  com_nne        ; ! lämpiminne
+A+Pl       :m%>i2      sgpl_cases_odd ; ! ≠

+A:m^A  comp_mm       ;
+A:mi5i superl_m_even ;
+A+Dial/Var :mi5 superl_mm ;

+A+Pl+Compar+Dial/Por:m^A%>mpp%>i2%>i gen_n ;
+A+Pl+Superl+Dial/Var:mi5i%>mpp%>i2%>i gen_n ;

LEXICON a_parempi_even

+A+Sg       :%>mp^A    ess_nA         ;
+A+Sg       :%>mm^A     sgpl_cases_even ;

+A+Pl       :%>mp%>i2  ess_nA         ;
+A+Pl       :%>mp%>i2  com_ne         ;
+A+Pl       :%>mm%>i2   sgpl_cases_even ;
                   a_parempi_common_even   ;

LEXICON a_arvokkhaampi_even

+A+Sg       :%>mp^A    ess_nA         ;
+A+Sg       :%>m^A     sgpl_cases_even ;

+A+Pl       :%>mp%>i2  ess_nA         ;
+A+Pl       :%>mp%>i2  com_ne         ;
+A+Pl       :%>m%>i2   sgpl_cases_even ;
                   a_arvokkhaampi_common_even   ;

LEXICON a_parempi

+A+Sg       :%>mp^A    ess_nnA         ;
+A+Sg       :%>m^A     sgpl_cases_odd  ;

+A+Pl       :%>mp%>i2  ess_nnA         ;
+A+Pl       :%>mp%>i2  com_nne         ;
+A+Pl       :%>m%>i2   sgpl_cases_odd  ;
                   a_parempi_common   ;

LEXICON a_parempi_common
+A+Sg       :          nom_mpi        ;
+A+Sg       :%>m^A     gen_n          ;
+A+Sg       :%>mp      par_pA/A_group ; 
+A+Sg       :%>mp      ill_hAAn       ;

+A+Pl       :%>m^A     nom_t          ;
+A+Pl       :%>m       gen_mii/mitten ;
+A+Pl       :%>m       par_ppii_group ;
+A+Pl       :%>mp      ill_hiin       ;

LEXICON a_parempi_common_even
+A+Sg       :          nom_mpi        ;
+A+Sg       :%>mm^A     gen_n          ;
+A+Sg       :%>mp      par_pA/A_group ; 
+A+Sg       :%>mp      ill_hAAn       ;

+A+Pl       :%>mm^A     nom_t          ;
+A+Pl       :%>mm       gen_mii/mitten ;
+A+Pl       :%>m       par_ppii_group ;
+A+Pl       :%>mp      ill_hiin       ;

LEXICON a_arvokkhaampi_common_even
+A+Sg       :          nom_mpi        ;
+A+Sg       :%>m^A     gen_n          ;
+A+Sg       :%>mp      par_pA/A_group ; 
+A+Sg       :%>mp      ill_hAAn       ;

+A+Pl       :%>m^A     nom_t          ;
+A+Pl       :%>m       gen_mii/mitten ;
+A+Pl       :%>m       par_ppii_group ;
+A+Pl       :%>mp      ill_hiin       ;
